臺灣臺北地方法院刑事判決　　　九十六年度易字第一五六五號
公　訴　人　臺灣臺北地方法院檢察署檢察官
被　　　告　甲○○
上列被告因詐欺等案件，經檢察官提起公訴（九十六年度偵緝字
第一三九三號、九十六年度偵字第一二二六七號），嗣被告於準
備程序中就被訴事實為有罪之陳述，經告以簡式審判之旨，並聽
取當事人之意見後，經本院合議庭裁定以簡式審判程序審理，判
決如下：
    主  文
甲○○幫助意圖為自己不法之所有，以詐術使人將本人之物交付
，累犯，處有期徒刑肆月；又竊盜，累犯，處有期徒刑柒月。應
執行有期徒刑拾月。
    事  實
一、甲○○有多次竊盜前科，其中於民國九十二年間因犯竊盜罪
    ，經本院以九十二年度簡字第二八一九號判處有期徒刑二月
    ，於九十三年六月四日縮刑期滿執行完畢，又於九十四年間
    因犯竊盜罪，分別經本院以九十四年度簡字第二九三號、第
    一一八七號判處有期徒刑五月、三月確定，上開二罪經本院
    以九十四年度聲字第一二○三號定其應執行有期徒刑七月確
    定，復於九十四年間因犯竊盜罪，經本院以九十四年度易字
    第二○二九號判處有期徒刑四月確定，甫於九十五年九月二
    十四日縮刑期滿執行完畢，猶不知悔改，其預見提供己有金
    融機構帳戶之存摺、提款卡及密碼，有遭他人利用作為詐騙
    工具之可能，竟仍不違其本意，基於幫助詐欺之犯意，於九
    十五年十二月十二日某時許，在臺北市○○區○○路某處，
    以新臺幣（下同）三千元之代價，將其於九十四年六月二十
    七日某時許，在址設臺北市大安區○○○路○段二三六號臺
    北富邦商業銀行和平分行（下稱臺北富邦銀行）開設之帳號
    000000000000號帳戶存摺、提款卡及密碼，售
    予真實姓名年籍不詳之成年男子，該成年男子收受前開存摺
    、提款卡及密碼後，旋基於為自己不法所有之意圖，於九十
    五年十二月十四日上午十時許，撥打電話向李雪鳳訛稱係其
    同學，亟需用款，致李雪鳳誤以為真，陷於錯誤，而前往臺
    中市○○路○段萊爾富超商所設置之自動提款機，自其中國
    信託商業銀行帳號000000000000000號帳戶
    轉帳五千元至前開甲○○所提供之臺北富邦銀行帳戶，嗣李
    雪鳳發覺受騙，報警循線查悉上情。甲○○另基於意圖為自
    己不法所有之犯意，於九十六年五月二十九日上午十時許，
    在址設臺北縣新店市○○路○段二十二號國華鐘錶行，趁該
    鐘錶行負責人乙○○修理鐘錶疏未注意之際，推開錶櫃玻璃
    ，徒手竊取該錶櫃內羅梵迪諾廠牌手錶一支（錶號：ＲＳ二
    一六ＭＧＰ，價值六千一百五十元），得手後逃逸，旋經乙
    ○○發覺而在後追趕並報警處理，隨即在臺北縣新店市○○
    路○段四十號前為警查獲。
二、案經臺北市政府警察局大安分局及臺北縣政府警察局新店分
    局報請臺灣臺北地方法院檢察署檢察官偵查起訴。嗣經本院
    合議庭裁定以簡式審判程序審理。
    理  由
一、上揭犯罪事實，業據被告甲○○坦承不諱（見本院卷第十四
    頁反面至第十五頁、第十六頁反面、第二十九頁反面），核
    與證人即被害人李雪鳳指述遭詐騙、證人即被害人乙○○指
    證失竊之情節相符（見臺灣臺北地方法院檢察署九十六年度
    偵字第六一五九號偵查卷第十二頁至第十三頁、九十六年度
    偵字第一二二六七號偵查卷第十四頁至第十六頁），並有被
    害人李雪鳳提出之國泰世華銀行客戶交易明細表、臺北富邦
    銀行帳號000000000000號帳戶之開戶基本資料
    、印鑑卡、對帳單、資金往來明細、被害人乙○○出具之贓
    物認領保管單、採證照片在卷可稽（見同上第六一五九號偵
    查卷第十四頁、第六頁、第七頁、同上第一二二六七號偵查
    卷第三十二頁、第二十五頁、臺灣臺北地方法院檢察署九十
    六年度偵緝字第一三九三號偵查卷第四十六頁至第五十頁）
    。又一般國人向金融機構開設帳戶，並無任何法令限制，若
    係用於存提款之正當用途，大可光明正大自行申請使用，而
    帳戶之用途係用來存提款項，一旦有人收集他人帳戶做不明
    使用，依一般常識認知，極易判斷乃係該隱身幕後之使用人
    基於使用別人之帳戶，存提款情形可不易遭人循線追查之考
    慮而為，自可產生與不法犯罪目的相關之合理懷疑，且依一
    般稍具知識之人，對於日常生活常見之不法之徒，利用他人
    帳戶以掩人耳目進行之不法行為中，最常見者不外乎詐騙他
    人錢財，而以帳戶作為犯罪工具，是存摺、提款卡及密碼等
    乃係個人重要物件，一般人自不會任意交由他人保管，被告
    既可預見存褶、提款卡及密碼等有關個人財產、身分之物品
    ，淪落他人手中，極可能被利用為與詐騙有關之犯罪工具，
    雖無使用其帳戶者必然持以詐騙他人之確信，仍願交付來路
    不明之人使用，顯然對於收受者縱以該帳戶作為不法詐騙使
    用，予以容認，足見被告有幫助真實姓名年籍不詳之成年男
    子利用其臺北富邦銀行帳戶詐欺之不確定故意及行為至明，
    是被告任意性自白與事實相符，應堪採信。本案事證明確，
    被告幫助詐欺及竊盜犯行洵堪認定，應予依法論科。
二、按刑法上之幫助犯，係對於犯罪與正犯有共同之認識，而以
    幫助之意思，對於正犯資以助力，而未參與實施犯罪之行為
    者而言（最高法院八十八年度臺上字第一二七○號判決參照
    ）。被告基於幫助之犯意，提供前揭臺北富邦銀行帳戶存摺
    、提款卡及密碼予真實姓名年籍不詳之成年男子，該成年男
    子以詐術使被害人李雪鳳陷於錯誤，而轉帳五千元至被告所
    提供之上揭臺北富邦銀行帳戶，並無證據證明被告參與詐欺
    犯行之構成要件行為，是核被告所為係犯刑法第三十條第一
    項、第三百三十九條第一項幫助詐欺取財罪，及刑法第三百
    二十條第一項竊盜罪。被告所犯上開二罪間，犯意各別，罪
    名不同，應分論併罰之。又被告於九十二年間因犯竊盜罪，
    經本院以九十二年度簡字第二八一九號判處有期徒刑二月，
    於九十三年六月四日縮刑期滿執行完畢，又於九十四年間因
    犯竊盜罪，分別經本院以九十四年度簡字第二九三號、第一
    一八七號判處有期徒刑五月、三月確定，上開二罪經本院以
    九十四年度聲字第一二○三號定其應執行有期徒刑七月確定
    ，復於九十四年間因犯竊盜罪，經本院以九十四年度易字第
    二○二九號判處有期徒刑四月確定，於九十五年九月二十四
    日縮刑期滿執行完畢，此有臺灣高等法院被告前案紀錄表存
    卷可按（見本院卷第四頁至第十一頁），其前受徒刑之執行
    完畢，五年以內故意再犯本案有期徒刑以上之罪，為累犯，
    應依刑法第四十七條第一項之規定加重其刑。另被告幫助前
    開成年男子犯詐欺罪，應依刑法第三十條第二項之規定，按
    正犯之刑減輕之，就幫助詐欺罪部分並依法先加後減。爰審
    酌被告前有多次竊盜前科，有臺灣高等法院被告前案紀錄表
    足憑，素行不佳，其正值盛年，不思正途營生，竟提供帳戶
    供他人犯罪使用，其所為已影響社會正常經濟交易安全，增
    加被害人尋求救濟之困難，並使犯罪之追查趨於複雜，詎又
    冀望不勞而獲行竊他人財物，所為危害他人財產權及社會治
    安匪淺，且於本院審理時始坦承全部犯行，犯後態度難認為
    佳，兼衡其品行、生活狀況、智識程度等一切情狀，分別量
    處如主文所示之刑，並定其應執行之刑。
據上論斷，應依刑事訴訟法第二百七十三條之一第一項、第二百
九十九條第一項前段，刑法第三十條第一項、第二項、第三百三
十九條第一項、刑法第三百二十條第一項、第五十一條第五款，
刑法施行法第一條之一第一項、第二項前段，判決如主文。
本案經檢察官侯靜雯到庭執行職務
中　　華　　民　　國　九十六　年　  七  　月　 十三 　日
　　　　　　　　　        臺灣臺北地方法院刑事第十四庭
                              法　    官　孫萍萍
以上正本證明與原本無異。
如不服本判決，應於判決送達後十日內，向本院提出上訴狀。
　　　　　　　　　　　　　　　書  記  官　張汝琪
中　　華　　民　　國　九十六　年　  七  　月　 十三 　日
附錄本案論罪科刑法條全文：
刑法第三百三十九條
意圖為自己或第三人不法之所有，以詐術使人將本人或第三人之
物交付者，處五年以下有期徒刑、拘役或科或併科一千元以下罰
金。
以前項方法得財產上不法之利益或使第三人得之者，亦同。
前二項之未遂犯罰之。
刑法第三百二十條
意圖為自己或第三人不法之所有，而竊取他人之動產者，為竊盜
罪，處五年以下有期徒刑、拘役或五百元以下罰金。
意圖為自己或第三人不法之利益，而竊佔他人之不動產者，依前
項之規定處斷。
前二項之未遂犯罰之。
